Assignment (Due to May.19th)
========================================================
200903877 황 성 윤
-------------------------

## 다수의 월별주식에서 나오는 수익률을 이용한 최적의 포트폴리오 찾기.
## 기간 : 2004년 1월 ~ 2014년 4월
## (우리나라의 3개 기업 : Doosan, Hynix, POSCO)

### 해당 데이터 불러들이기 & 월별 수익률 산출 
### (KOSPI에서 나오는 수익률은 벤치마킹을 하는데 쓰일 것이다.)
```{r fig.width=13, fig.height=10}
kospi <- read.csv("C:/Users/user/Desktop/Sung-yoon.R/Final Exam/Assignment (Due to 5.19)/kospi_month.csv",sep=",",header=T)
x <- kospi$Close
n <- length(x)
kospi.return <- x[2:n]/x[1:(n-1)]-1 # Rt=(St/S(t-1))-1

doosan <- read.csv("C:/Users/user/Desktop/Sung-yoon.R/Final Exam/Assignment (Due to 5.19)/doosan_month.csv",sep=",",header=T)
x <- doosan$Close
n <- length(x)
doosan.return <- x[2:n]/x[1:(n-1)]-1 # Rt=(St/S(t-1))-1

hynix <- read.csv("C:/Users/user/Desktop/Sung-yoon.R/Final Exam/Assignment (Due to 5.19)/hynix_month.csv",sep=",",header=T)
x <- hynix$Close
n <- length(x)
hynix.return <- x[2:n]/x[1:(n-1)]-1 # Rt=(St/S(t-1))-1

posco <- read.csv("C:/Users/user/Desktop/Sung-yoon.R/Final Exam/Assignment (Due to 5.19)/posco_month.csv",sep=",",header=T)
x <- posco$Close
n <- length(x)
posco.return <- x[2:n]/x[1:(n-1)]-1 # Rt=(St/S(t-1))-1
```

### Make return matrix (평균 수익률과 공분산행렬 산출)
```{r fig.width=13, fig.height=10}
Returns <- cbind(doosan.return,hynix.return,posco.return)
summary(Returns)
apply(Returns,2,mean)
cov(Returns)
```
#### Interpretation
3개의 기업에 대한 월별 수익률에 대한 평균이 각각 0.02428735, 0.02245463, 0.01119676 으로서 0에 근접해 있다는 것을 알 수 있다. 추가적으로 기업들끼리의 연관성을 알아보기 위한 공분산행렬도 표시해봤다.

### 다수의 주식으로 구성한 포트폴리오 (w1,w2,...,wn)
### w1 + w2 + ... + wn = 1
### R1, R2, R3, ... , Rn
### Rp = R1 + R2 + ... + Rn = t(w) % * % ( R )
### mu(p) = E(Rp) = t(w) % * % E ( R ) = t(w) % * % (MU)
### sigma(p)^2 = Var(Rp) = t(w) % * % Var ( R ) % * % (w)
### = t(w) % * % (SIGMA) % * % (w)
### MU : 평균벡터 , SIGMA : 공분산행렬
### 포트폴리오 수익률의 분포를 예측.

### MU와 SIGMA는 통제할 수 없으므로
### 벡터 (w)를 잘 결정해야 함.

### sigma(p)를 최소화하는 (w)를 찾는다. (라그랑주의 승수법)
### (단, t(w) % * % (MU) = mu(p) , t(w) % * % (1) = 1)

### (w)의 원소의 값이 음수인 경우는
### 주식을 빌려와서 팔아야 함. (Short selling : 공매)
### 주식들은 대부분 한 시장에서 거래되기 때문에
### correlation이 양수인 경우가 많다.

## 특정한 수익률을 정했을 경우 최적의 포트폴리오 찾는 방법

### 특정한 수익률을 정했다면 이에 해당하는 포트폴리오 중
### 변동성(volatility)이 가장 작은 것을 선택하는 것이
### 타당하다. (즉, mu(p)가 정해져 있을 때 벡터 w를 적절하게 선택.)

### t(w) % * % (MU)=mu(p), t(w) % * % (1)=1 이라는 조건이 있을 때,
### t(w) % * % (SIGMA) % * % (w) 를 최소화하는 벡터 w를 찾을 것임. (Optimizing)
### MU : 평균벡터 , SIGMA : 공분산행렬

### 함수 Minimum.variance.portfolio 작성
```{r fig.width=13, fig.height=10}
Minimum.variance.portfolio <- function(Returns, mu.p, plot=F, prt=F)
{
  n.p <- length(mu.p)
  mu <- apply(Returns, 2, mean)
  Sigma <- cov(Returns)
  Sigma.inv <- solve(Sigma)
  ones <- rep(1, dim(Returns)[2])
  
  Av <- (t(ones)%*%Sigma.inv%*%mu)[1,1]
  Bv <- (t(mu)%*%Sigma.inv%*%mu)[1,1]
  Cv <- (t(ones)%*%Sigma.inv%*%ones)[1,1]
  Dv <- Bv*Cv-Av*Av
  
  g <- (Bv*Sigma.inv%*%ones-Av*Sigma.inv%*%mu)/Dv
  h <- (Cv*Sigma.inv%*%mu-Av*Sigma.inv%*%ones)/Dv
  
  w.p <- sigma.p <- NULL
  for ( j in 1:n.p ) {
    w <- g+h*mu.p[j]
    w.p <- cbind(w.p, w)
    sigma.p <- c(sigma.p, sqrt((t(w)%*%Sigma%*%w)[1,1]))
  }
  
  if (plot) {
    plot(sigma.p, mu.p, xlim=c(0, max(sigma.p)), xlab="volatility", ylab="mean return")
    lines(sigma.p, mu.p, col=2)
  }
  if (prt) print(cbind(mu.p, sigma.p, t(w.p)))
  
  return(list(mu.p=mu.p, sigma.p=sigma.p, w.p=w.p))
}
```

### 각각의 수익률에 대한 최적의 포트폴리오 산출.
```{r fig.width=13, fig.height=10}
mu.p <- seq(from=0.001,to=0.05,by=0.0005)
mvp <- Minimum.variance.portfolio(Returns,mu.p,plot=T,prt=T)
```
#### Interpretation
위에 있는 결과물과 그래프는 특정한 수익률을 정했을 때의 최적의 포트폴리오를 산출한 결과에 대한 내용을 담고 있다. 특별히 수익률의 값을 0.0155로 정했을 때 변동성(volatility)이 가장 작게 산출됨을 알 수 있다. 하지만 이러한 방법은 특정한 기대수익률을 정해야만 된다는 제약이 있다. 그러므로 변동성이 0인 무위험자산(risk-free asset)을 이용하여 최적의 포트폴리오를 찾는 방법을 이용하여 분석을 실시해보겠다.

## Tangency portfolio
### (Optimal portfolio with a risk-free asset)
### Sharpe ratio 를 최대화하는 포트폴리오를 선택함. (risk-adjusted excess return)
### Sharpe ratio = (mu-Rf)/(sigma) , Rf = risk-free asset
### 기하학적으로 볼 때 변동성을 적용하여 보정한 척도인 Sharpe ratio는
### 해당하는 점에서 그래프 위의 임의의 점까지 그은 직선의
### 기울기에 해당한다.
### 따라서 접선의 기울기가 가장 최대가 된다. 그 점을 선택~~!!

### 함수 Tangency.portfolio 작성
```{r fig.width=13, fig.height=10}
Tangency.portfolio <- function(Returns, r.f, plot=F)
{
  mu <- apply(Returns, 2, mean)
  Sigma <- cov(Returns)
  Sigma.inv <- solve(Sigma)
  ones <- rep(1, dim(Returns)[2])
  tmp <- mu-r.f*ones
  w.bar <- Sigma.inv%*%tmp
  
  lb <- 0.8*min(mu)
  ub <- 1.2*max(mu)
  mvp <- Minimum.variance.portfolio(Returns, mu.p=seq(from=lb, to=ub, len=20), plot=plot, prt=F)
  w.q <- w.bar/sum(w.bar)
  mu.q <- crossprod(w.q, mu)
  sigma.q <- sqrt((t(w.q)%*%Sigma%*%w.q)[1,1])
  if (plot) {
    slope <- (mu.q-r.f)/sigma.q
    abline(r.f, slope, col=3)
    points(sigma.q, mu.q, pch=17, col=2)
  }
  
  return(list(mu.q=mu.q, sigma.q=sigma.q, w.q=w.q))
}
```

### 결과에 대한 그래프와 결과물 (무위험자산의 값은 0.002로 정함.)
```{r fig.width=13, fig.height=10}
tp <- Tangency.portfolio(Returns,r.f=0.002,plot=T)
tp
```
#### Interpretation
그래프에서 직선의 기울기가 곡선의 접선에 해당하는 값과 일치할 때의 수익률은 0.02190939 이고 이에 해당하는 변동성의 값은 0.1090012 이다. 이를 만족시키기 위해서는 Doosan, Hynix, 그리고 POSCO 의 자산에 각각 44.2%, 43.8%, 그리고 12% 를 투자해야 함을 확인할 수 있겠다. 이제 이러한 방식으로 투자하는 방법과 아무런 정보없이 3개이 기업에 대해 동일한 비중으로 투자하는 방법 중 어느 것이 더 효율적인지 대표적인 척도들 중 Sharpe ratio, Jensen's alpha, Beta coefficient, 그리고 Treynor index 를 이용하여 알아보도록 하겠다. (3가지 기업 모두 우리나라의 기업들이므로 KOSPI의 월별 수익률을 벤치마킹시켰다.)

## Capital Asset Pricing Model
### Sharpe ratio = (mu-Rf)/(sigma) , Rf = risk-free asset
### Jensen's alpha와 Beta coefficient : 벤치마킹하는 주식과
### 평가하는 주식에서 각각 무위험자산을 뺀 다음 단순선형 회귀분석을
### 실시하여 얻은 intercept와 slope의 값이다.
### Treynor index = (mu-Rf)/(beta)

## 평가하는 방법
### Sharpe ratio와 Treynor index는 값이 클 수록 바람직함.
### Jensen's alpha는 양수로서 커야함.
### beta coefficient는 1보다 약간 큰 정도가 바람직함.

### 함수 capm.measure 작성
```{r fig.width=13, fig.height=10}
capm.measure <- function(port.return,bm.return,r.f,plot=F) {
  x <- bm.return-r.f
  y <- port.return-r.f
  plot(x,y,xlab="BM",ylab="")
  res <- lm(y~x)
  summary(res)
  abline(res$coef,ylab="")
  
  mu <- mean(y)
  sigma <- sd(y)
  sharpe <- (mu-r.f)/sigma
  alpha <- res$coef[1]
  beta <- res$coef[2]
  treynor <- (mu-r.f)/beta
  
  return(list(mu=mu,sigma=sigma,sharpe=sharpe,alpha=alpha,beta=beta,treynor=treynor))
}
```

### Tangency portfolio 의 방법론을 적용한 경우
```{r fig.width=13, fig.height=10}
tangency1 <- Returns%*%tp$w.q
capm.measure(tangency1,kospi.return,r.f=0.002,plot=T)
```
### 동일가중평균을 적용한 경우
```{r fig.width=13, fig.height=10}
tangency2 <- Returns%*%rep(1/3,3)
capm.measure(tangency2,kospi.return,r.f=0.002,plot=T)
```
#### Interpretation
Sharpe ratio와 Treynor index 모두 Tangency portfolio 의 방법론을 적용한 경우가 큰 값을 산출하고 있으며 Jensen's alpha의 값도 Tangency portfolio 의 경우가 양수로서 큼을 알 수 있다. 그리고 Beta coefficient의 경우는 동일가중평균을 적용했을 경우가 1보다 큰 값으로서 1에 더 가까운 값을 나타내고 있다. 그러므로 전체적으로 봤을 때 Tangency portfolio 의 방법론을 적용한 경우가 더 바람직한 결과를 제시하고 있다고 판단할 수 있겠다. 추가적으로 3개의 기업 각각에 대해서도 척도의 값을 산출해서 어느 기업에 투자하면 좋을 지 알아보도록 하겠다. risk-free asset의 값은 동일하게 0.002로 가정하겠다.

### Doosan
```{r fig.width=13, fig.height=10}
capm.measure(doosan.return,kospi.return,r.f=0.002,plot=T)
```
### Hynix
```{r fig.width=13, fig.height=10}
capm.measure(hynix.return,kospi.return,r.f=0.002,plot=T)
```
### POSCO
```{r fig.width=13, fig.height=10}
capm.measure(posco.return,kospi.return,r.f=0.002,plot=T)
```
#### Interpretation
Sharpe ratio와 Treynor index, 그리고 Jensen's alpha의 경우는 모두 Doosan이 양수로서 가장 큰 값을 나타냈고, Beta coefficient는 POSCO가 1보다 큰 값으로서 1에 가장 가까운 수치를 보였다. 그러므로 전체적으로 봤을 때는 이 3가지 기업들 중에서 하나를 선택해서 투자를 해야 한다면 Doosan에 하는 것이 가장 바람직하다고 할 수 있겠다.   
