Assignment (Due to May.28th)
========================================================
200903877 황 성 윤
-------------------------

# DEA (Data Envelopment Analysis) 기법을 이용한 생산성 분석.
# Portuguese "Vinho Verde" red wine

### 데이터 불러들이기 및 필요한 패키지 설치
```{r fig.width=13, fig.height=10}
wine <- read.csv("C:/Users/user/Desktop/Sung-yoon.R/Final Exam/Final Assignment 2/winequality.csv",sep=",",header=T)
install.packages("Benchmarking")
library(Benchmarking)
```
#### output
quality : 와인의 질
#### input
fixed acidity : 고유산성, volatile acidity : 휘발성,
citric acid : 구연산, residual sugar : 잔여설탕, chlorides : 염화물,
free sulfur dioxide : 아황산가스, total sulfur dioxide : 총 아황산가스,
density : 밀도, pH : 산성도, sulphates : 황산염, alcohol : 알코올

## DEA (Data Envelopment Analysis)
### Estimate of frontier function
### frontier function (y=g(x)) -> Y=g(x)-u (u >= 0, inefficiency factor)

### 기업이나 제조상품의 질 등을 평가할 때 투입 대비 산출이 어느 정도인지가 중요. 
#### (example) 매출액/임대료 = 30 (임대료에 30배만큼 매출을 내고있다.)
#### --> 산출/투입 : 생산 효율성 (productivity or efficiency)
#### 산출(월매출, 위생점수, 불만점수, 방문객수 ..) ,
#### 투입(임대료, 직원수, 유지비, 재료비 ..)
#### 임대료 대비 매출액의 최대값에 관심..

### Data wine
#### Data wine에는 총 1599개의 red wine에 관한 정보가 담겨있다.
#### 이 data에는 와인의 질(quality)에 해당하는 output과 관련된 변수 1개와
#### 와인의 질에 영향을 미칠 수 있다고 여겨지는
#### 11가지의 input과 관련된 변수들이 있다.
#### 변수 quality는 0부터 10까지의 정수로 이루어져 있으며
#### 값이 클 수록 질이 좋은 와인이라고 생각하면 된다.
#### 이 사실을 알고 생산성 분석기법 중 하나인
#### DEA 분석을 이용하여 생산된 와인들에 대한 efficiency에 대하여
#### 분석해보고자 한다.

### DEA 에서 자주 쓰이는 방법
#### 1. CRS (Constant Returns-to-scale) : convex cone (convexity, free disposability를 가정)
input 대비 output을 가장 효율적으로 많이 생산한 경우에 해당하는 점과 원점을 연결하는 직선을 frontier function의 추정값으로 사용한다. 가장 단순한 방법이다.
#### 2. VRS (Variable Returns-to-scale) : convex hull (convexity, free disposability를 가정))
데이터에서 상대적으로 효율적이라고 여겨지는 경우에 해당하는 점들을 각각 선으로 연결하여 단조증가하고 위로 볼록하는 frontier function의 추정값을 만든다.
#### 3. FDH (Free Disposal Hull) : 이상점이 존재할 경우 (free disposability만 가정)
주어진 데이터로부터 실제적으로 구현이 가능한 영역들을 모두 모아놓은 영역에 의하여 만들어지는 함수의 값을 frontier function의 추정값으로 사용한다.

### DEA 분석에서의 2가지 가정
#### 1. free disposability : frontier function g(x) 는 단조증가함수이다.
#### 2. convexity : frontier function g(x) 는 위로 볼록한 함수이다. 이 가정은 데이터에 이상점이 존재하는 경우에는 무시할 수 있다.

### 분석하는 방법
#### case 1 : ORIENTATION="in"
일정한 output을 생산할 때의 최소 input의 값이 실제로 쓰인 input의 어느 정도인지를 나타내는 efficiency의 값을 가지고 평가한다. 이 값이 작을 수록 input의 양이 과다하게 쓰였다는 의미이므로 생산성이 좋지 못한 것으로 판단하면 된다. 그러므로  efficiency의 값이 1인 경우가 가장 효율적인 것이라고 할 수 있다.
#### case 2 : ORIENTATION="out"
일정한 input을 가지고 생산할 수 있는 최대 output의 값이 실제로 생산된 output의 몇 배인지를 나타내는 efficiency의 값을 가지고 평가한다. 이 값이 클 수록 output을 제대로 많이 생산하지 못했다는 의미이므로 생산성이 좋지 못한 것으로 판단하면 된다. 그러므로  efficiency의 값이 1인 경우가 가장 효율적인 것이라고 할 수 있다.

### 먼저 간단하게 공장에서 근무하는 직원들의 숫자와 생산되는 컵의 개수와 관련된 데이터를 가지고 분석해보도록 하겠다. 
### Make data
```{r fig.width=13, fig.height=10}
X <- c(5,10,15,20,25,30,25,15) # Number of staffs (input)
Y <- c(100,250,300,280,330,380,290,250) # Number of cups (output)
par(mfrow=c(1,1))
plot(X,Y)
```
### Using CRS
```{r fig.width=13, fig.height=10}
res.in <- dea(X,Y,RTS="crs",ORIENTATION="in")
res.out <- dea(X,Y,RTS="crs",ORIENTATION="out")
cbind(X,Y,res.in$eff,res.out$eff) # 보는 관점에 따라 순위가 달라짐.
dea.plot.frontier(X,Y,RTS="crs") # 그림 그리기
```
### Using VRS
```{r fig.width=13, fig.height=10}
res.in <- dea(X,Y,RTS="vrs",ORIENTATION="in")
res.out <- dea(X,Y,RTS="vrs",ORIENTATION="out")
cbind(X,Y,res.in$eff,res.out$eff) # 보는 관점에 따라 순위가 달라짐.
dea.plot.frontier(X,Y,RTS="vrs") # 그림 그리기
```
### Using FDH
```{r fig.width=13, fig.height=10}
res.in <- dea(X,Y,RTS="fdh",ORIENTATION="in")
res.out <- dea(X,Y,RTS="fdh",ORIENTATION="out")
cbind(X,Y,res.in$eff,res.out$eff) # 보는 관점에 따라 순위가 달라짐.
dea.plot.frontier(X,Y,RTS="fdh") # 그림 그리기
```
#### Interpretation
X는 직원의 수이고 Y는 생산되는 컵의 개수이다. 3가지 방법론 모두 가장 비효율적인 경우가 (X,Y)=(25,290) 이라는 결과를 주고 있다. 하지만 효율적인 경우는 결과가 모두 다르다. CRS의 경우 가장 효율적인 경우가 (10,250) 의 한가지 뿐인 것에 반해 VRS는 (5,100), (10,250), (15,300), (30,380) 의 4가지, FDH는 (5,100), (10,250), (15,300), (25,330), (30,380) 의 5가지이다. 각 방법론, 그리고 기준이 input인지 output인지에 따라 결과가 다르게 나올 수 있으므로 분석하고자 하는 데이터에 부합하는 방법이 어떤 것인지 먼저 생각해보는 것도 좋을 것이다. 

## Data wine
#### 이제 본격적으로 wine 데이터에 대하여 분석을 실시해보도록 하자.

### Drawing boxplot
```{r fig.width=13, fig.height=10}
attach(wine)
par(mfrow=c(2,2))
boxplot(fixed.acidity~quality,xlab="quality",ylab="fixed.acidity")
boxplot(volatile.acidity~quality,xlab="quality",ylab="volatile.acidity~quality")
boxplot(citric.acid~quality,xlab="quality",ylab="citric.acid")
boxplot(residual.sugar~quality,xlab="quality",ylab="residual.sugar")
boxplot(chlorides~quality,xlab="quality",ylab="chlorides")
boxplot(free.sulfur.dioxide~quality,xlab="quality",ylab="free.sulfur.dioxide")
boxplot(total.sulfur.dioxide~quality,xlab="quality",ylab="total.sulfur.dioxide")
boxplot(density~quality,xlab="quality",ylab="density")
boxplot(pH~quality,xlab="quality",ylab="pH")
boxplot(sulphates~quality,xlab="quality",ylab="sulphates")
boxplot(alcohol~quality,xlab="quality",ylab="alcohol")
```
#### Interpretation
boxplot을 그려보니 이상점(outlier)이 많이 존재하는 것으로 보인다. 그렇기 때문에 이 데이터에 적합한 방법은 free disposability 만을 가정하는 FDH 분석이 아닐까 생각해본다. 

### Using CRS
```{r fig.width=13, fig.height=10}
wine.input <- wine[,-1]
res.in <- dea(wine.input,quality,RTS="crs",ORIENTATION="in")
res.out <- dea(wine.input,quality,RTS="crs",ORIENTATION="out")
# inefficient
min(res.in$eff) ; max(res.out$eff) 
which(res.in$eff == min(res.in$eff)) ; which(res.out$eff == max(res.out$eff)) # = 833
wine[which(res.in$eff == min(res.in$eff)),]
# efficient
which(res.in$eff == max(res.in$eff))
which(res.out$eff == min(res.out$eff))
as.numeric(which(res.in$eff == max(res.in$eff)) == which(res.out$eff == min(res.out$eff)))
length(which(res.in$eff == max(res.in$eff))) # = 99
```
#### Interpretation
CRS 방법의 결과 833번째 와인 가장 비효율적으로 생산된 것으로 나타났다. 그리고 총 99개의 와인이 benchmarking 할만한 가장 효율적으로 생산품이라는 결과를 주고 있다. 즉 기준이 input인 경우와 기준이 output인 경우가 같은 결과를 주고 있다. 그러나 이 방법은 가장 단순한 방법이기 때문에 왜곡된 결과를 줄 가능성이 있다. 그러므로 VRS 방법을 사용해 동일한 분석을 실시해보겠다. 
#### 833번째 와인에 대한 각각의 input 투입량
고유산성 : 10.4, 휘발성 : 0.44, 구연산 : 0.42, 잔여설탕 : 1.5, 염화물 : 0.145, 아황산가스 : 34, 총 아황산가스 : 48, 밀도 : 0.99832, 산성도 : 3.38, 황산염 : 0.86, 알코올 : 9.9

### Using VRS
```{r fig.width=13, fig.height=10}
res.in <- dea(wine.input,quality,RTS="vrs",ORIENTATION="in")
res.out <- dea(wine.input,quality,RTS="vrs",ORIENTATION="out")
# inefficient
min(res.in$eff) ; max(res.out$eff) 
which(res.in$eff == min(res.in$eff)) ; which(res.out$eff == max(res.out$eff)) # input : 354, output : 833
wine[which(res.in$eff == min(res.in$eff)),]
wine[which(res.out$eff == max(res.out$eff)),]
# efficient
which(res.in$eff == max(res.in$eff))
which(res.out$eff == min(res.out$eff))
length(which(res.in$eff == max(res.in$eff))) # = 347
length(which(res.out$eff == min(res.out$eff))) # = 337
```
#### Interpretation
CRS의 경우와는 다르게 VRS 방법론에서는 input 기준에서는 354번째 와인이, output 기준에서는 833번째 와인이 비효율적이라는 결과를 주고 있다. 마찬가지로 benchmarking을 고려해볼 수 있는 효율적인 생산품의 경우에서도 input 기준에서는 347개의 와인이, output 기준에서는 337개의 와인이 각각 효율적이라는 결과를 주고 있다. 어느 기준을 선택하는가에 따라서도 상반된 결과가 나올 수 있으므로 유의해야하겠다.
#### 833번째 와인에 대한 각각의 input 투입량
고유산성 : 13.5, 휘발성 : 0.53, 구연산 : 0.79, 잔여설탕 : 4.8, 염화물 : 0.12, 아황산가스 : 23, 총 아황산가스 : 77, 밀도 : 1.0018, 산성도 : 3.18, 황산염 : 0.77, 알코올 : 13
#### 833번째 와인에 대한 각각의 input 투입량
고유산성 : 10.4, 휘발성 : 0.44, 구연산 : 0.42, 잔여설탕 : 1.5, 염화물 : 0.145, 아황산가스 : 34, 총 아황산가스 : 48, 밀도 : 0.99832, 산성도 : 3.38, 황산염 : 0.86, 알코올 : 9.9

### Using FDH
```{r fig.width=13, fig.height=10}
res.in <- dea(wine.input,quality,RTS="fdh",ORIENTATION="in")
res.out <- dea(wine.input,quality,RTS="fdh",ORIENTATION="out")
# inefficient
min(res.in$eff) ; max(res.out$eff) 
which(res.in$eff == min(res.in$eff)) ; which(res.out$eff == max(res.out$eff)) # input : 652 , output : 833 
wine[which(res.in$eff == min(res.in$eff)),]
wine[which(res.out$eff == max(res.out$eff)),]
# efficient
which(res.in$eff == max(res.in$eff))
which(res.out$eff == min(res.out$eff))
length(which(res.in$eff == max(res.in$eff))) # = 1267
length(which(res.out$eff == min(res.out$eff))) # = 1384
```
#### Interpretation
VRS의 경우와 마찬가지로 FDH 방법론의 경우에도 기준설정에 따라 상반된 결과를 주고 있다. input 기준의 경우는 652번째 와인이, output 기준의 경우는 833번째 와인이 가장 비효율적이라는 결과이다. 또한 input 기준의 경우는 1267개의 와인이, output 기준의 경우는 1384개의 와인이 가장 효율적으로 생산되었으므로 benchmarking을 고려해볼 만한 생산품이라는 결과를 주고 있다.
#### 652번째 와인에 대한 각각의 input 투입량
고유산성 : 9.8, 휘발성 : 0.88, 구연산 : 0.25, 잔여설탕 : 2.5, 염화물 : 0.104, 아황산가스 : 35, 총 아황산가스 : 155, 밀도 : 1.001, 산성도 : 3.41, 황산염 : 0.67, 알코올 : 11.2
#### 833번째 와인에 대한 각각의 input 투입량
고유산성 : 10.4, 휘발성 : 0.44, 구연산 : 0.42, 잔여설탕 : 1.5, 염화물 : 0.145, 아황산가스 : 34, 총 아황산가스 : 48, 밀도 : 0.99832, 산성도 : 3.38, 황산염 : 0.86, 알코올 : 9.9