Assignment (Due to April. 2nd. 2014)
========================================================
200903877 황 성 윤
-------------------------
Genelarized Hyperbolic Distribution (Normal-Inverse Gaussian Distribution)
---------------------------------------------------------------------------

### 5개 기업에 대한 수익률 생성, 변동성 구하는 함수 작성 및 해당 패키지 설치

```{r fig.width=13, fig.height=10}
dat.1 <- read.csv("C:/Users/user/Desktop/Sung-yoon.R/Mid-term Exam/Samsung eletronics/samsung_daily.csv",sep=",",header=T)
samsung <- dat.1$Close
samsung.return <- diff(log(samsung))
dat.2 <- read.csv("C:/Users/user/Desktop/Sung-yoon.R/Mid-term Exam/KT Corporation/kt_daily.csv",sep=",",header=T)
kt <- dat.2$Close
kt.return <- diff(log(kt))
dat.3 <- read.csv("C:/Users/user/Desktop/Sung-yoon.R/Mid-term Exam/LG Display Co., Ltd/lg_daily.csv",sep=",",header=T)
lg <- dat.3$Close
lg.return <- diff(log(lg)) 
dat.4 <- read.csv("C:/Users/user/Desktop/Sung-yoon.R/Mid-term Exam/BMW/BMW_daily.csv",sep=",",header=T)
bmw <- dat.4$Close
bmw.return <- diff(log(bmw)) 
dat.5 <- read.csv("C:/Users/user/Desktop/Sung-yoon.R/Mid-term Exam/Apple Inc/apple_daily.csv",sep=",",header=T)
apple <- dat.5$Close
apple.return <- diff(log(apple)) 
install.packages("fBasics")
library(fBasics)
nig.volatility <- function(alpha,beta,delta,mu) {
  gamma <- sqrt(alpha^2-beta^2)
  ans <- sqrt(delta*alpha^2/gamma^3)
  return(ans)
}
```

### 5개의 자료에 대한 모수 추정 (Normal-Inverse Gaussian Distribution) 및 히스토그램과 그래프

#### 1. Samsung eletronics
```{r fig.width=13, fig.height=10}
par(mfrow=c(1,2))
nigFit(samsung.return)
hist(samsung.return,prob=T,nclass=50)
x <- seq(from=-0.05,to=0.05,by=0.0001)
lines(x,dnorm(x,mean(samsung.return),sd(samsung.return)),col=2) 
lines(x,dnig(x,78.239151023,7.288384337,0.024389717,-0.001864134),col=3)
```
#### 2. KT corporation
```{r fig.width=13, fig.height=10}
par(mfrow=c(1,2))
nigFit(kt.return)
hist(kt.return,prob=T,nclass=50)
x <- seq(from=-0.05,to=0.05,by=0.0001)
lines(x,dnorm(x,mean(kt.return),sd(kt.return)),col=2) 
lines(x,dnig(x,55.4120323065,-1.2010779678,0.0152491054,0.0001032147),col=3)
```
#### 3. LG Display Co., Ltd
```{r fig.width=13, fig.height=10}
par(mfrow=c(1,2))
nigFit(lg.return)
hist(lg.return,prob=T,nclass=50)
x <- seq(from=-0.10,to=0.15,by=0.0001)
lines(x,dnorm(x,mean=mean(lg.return),sd(lg.return)),col=2)  
lines(x,dnig(x,41.6633981699,0.8777504231,0.0288644214,-0.0009912696),col=3)
```
#### 4. BMW
```{r fig.width=13, fig.height=10}
par(mfrow=c(1,2))
nigFit(bmw.return)
hist(bmw.return,prob=T,nclass=50)
x <- seq(from=-0.10,to=0.05,by=0.0001)
lines(x,dnorm(x,mean=mean(bmw.return),sd(bmw.return)),col=2) 
lines(x,dnig(x,51.173095881,-0.869998878,0.019418487,0.001254031),col=3)
```
#### 5. Apple Inc
```{r fig.width=13, fig.height=10}
par(mfrow=c(1,2))
nigFit(apple.return)
hist(apple.return,prob=T,nclass=50)
x <- seq(from=-0.10,to=0.05,by=0.0001)
lines(x,dnorm(x,mean(apple.return),sd(apple.return)),col=2) 
lines(x,dnig(x,62.809409119,-3.042336396,0.018477287,0.001756665),col=3)
```
#### Summary interpretation
수익률의 분포는 정규분포와 거리가 멀다는 것을 확인할 수 있다. 그래프에서 확인할 수 있듯이 Normal-Inverse Gaussian Distribution 에 의한 곡선이 자료의 히스토그램과 더 잘 맞는다는 것을 알 수 있겠다.

### Volatility at Risk

#### 1. Samsung eletronics
```{r fig.width=13, fig.height=10}
vol.samsung <- nig.volatility(78.239151023,7.288384337,0.024389717,-0.001864134)
std.samsung <- sd(samsung.return)
print(c(vol.samsung,std.samsung))
```
#### 2. KT corporation
```{r fig.width=13, fig.height=10}
vol.kt <- nig.volatility(55.4120323065,-1.2010779678,0.0152491054,0.0001032147)
std.kt <- sd(kt.return)
print(c(vol.kt,std.kt))
```
#### 3. LG Display Co., Ltd
```{r fig.width=13, fig.height=10}
vol.lg <- nig.volatility(41.6633981699,0.8777504231,0.0288644214,-0.0009912696)
std.lg <- sd(lg.return)
print(c(vol.lg,std.lg))
```
#### 4. BMW
```{r fig.width=13, fig.height=10}
vol.bmw <- nig.volatility(51.173095881,-0.869998878,0.019418487,0.001254031)
std.bmw <- sd(bmw.return)
print(c(vol.bmw,std.bmw))
```
#### 5. Apple Inc
```{r fig.width=13, fig.height=10}
vol.apple <- nig.volatility(62.809409119,-3.042336396,0.018477287,0.001756665)
std.apple <- sd(apple.return)
print(c(vol.apple,std.apple))
```
#### Summary interpretation
분포에 의해서 추정된 변동성(volatility)(표준편차)의 값이 실제 자료에 의해서 얻어진 값과 매우 비슷하다.

### Value-at Risk

#### 1. Samsung eletronics
```{r fig.width=13, fig.height=10}
a1 <- qnig(0.05,78.239151023,7.288384337,0.024389717,-0.001864134) # 95% VaR
a2 <- qnorm(0.05,mean(samsung.return),sd(samsung.return)) # 95% VaR
print(c(a1,a2))
a3 <- qnig(0.005,78.239151023,7.288384337,0.024389717,-0.001864134) # 99.5% VaR
a4 <- qnorm(0.005,mean(samsung.return),sd(samsung.return)) # 99.5% VaR
print(c(a3,a4))
a5 <- qnig(0.01,78.239151023,7.288384337,0.024389717,-0.001864134) # 99% VaR
a6 <- qnorm(0.01,mean(samsung.return),sd(samsung.return)) # 99% VaR
print(c(a5,a6))
```
#### 2. KT corporation
```{r fig.width=13, fig.height=10}
a1 <- qnig(0.05,55.4120323065,-1.2010779678,0.0152491054,0.0001032147) # 95% VaR
a2 <- qnorm(0.05,mean(kt.return),sd(kt.return)) # 95% VaR
print(c(a1,a2))
a3 <- qnig(0.005,55.4120323065,-1.2010779678,0.0152491054,0.0001032147) # 99.5% VaR
a4 <- qnorm(0.005,mean(kt.return),sd(kt.return)) # 99.5% VaR
print(c(a3,a4))
a5 <- qnig(0.01,55.4120323065,-1.2010779678,0.0152491054,0.0001032147) # 99% VaR
a6 <- qnorm(0.01,mean(kt.return),sd(kt.return)) # 99% VaR
print(c(a5,a6))
```
#### 3. LG Display Co., Ltd
```{r fig.width=13, fig.height=10}
a1 <- qnig(0.05,41.6633981699,0.8777504231,0.0288644214,-0.0009912696) # 95% VaR
a2 <- qnorm(0.05,mean(lg.return),sd(lg.return)) # 95% VaR
print(c(a1,a2))
a3 <- qnig(0.005,41.6633981699,0.8777504231,0.0288644214,-0.0009912696) # 99.5% VaR
a4 <- qnorm(0.005,mean(lg.return),sd(lg.return)) # 99.5% VaR
print(c(a3,a4))
a5 <- qnig(0.01,41.6633981699,0.8777504231,0.0288644214,-0.0009912696) # 99% VaR
a6 <- qnorm(0.01,mean(lg.return),sd(lg.return)) # 99% VaR
print(c(a5,a6))
```
#### 4. BMW
```{r fig.width=13, fig.height=10}
a1 <- qnig(0.05,51.173095881,-0.869998878,0.019418487,0.001254031) # 95% VaR
a2 <- qnorm(0.05,mean(bmw.return),sd(bmw.return)) # 95% VaR
print(c(a1,a2))
a3 <- qnig(0.005,51.173095881,-0.869998878,0.019418487,0.001254031) # 99.5% VaR
a4 <- qnorm(0.005,mean(bmw.return),sd(bmw.return)) # 99.5% VaR
print(c(a3,a4))
a5 <- qnig(0.01,51.173095881,-0.869998878,0.019418487,0.001254031) # 99% VaR
a6 <- qnorm(0.01,mean(bmw.return),sd(bmw.return)) # 99% VaR
print(c(a5,a6))
```
#### 5. Apple Inc
```{r fig.width=13, fig.height=10}
a1 <- qnig(0.05,62.809409119,-3.042336396,0.018477287,0.001756665) # 95% VaR
a2 <- qnorm(0.05,mean(apple.return),sd(apple.return)) # 95% VaR
print(c(a1,a2))
a3 <- qnig(0.005,62.809409119,-3.042336396,0.018477287,0.001756665) # 99.5% VaR
a4 <- qnorm(0.005,mean(apple.return),sd(apple.return)) # 99.5% VaR
print(c(a3,a4))
a5 <- qnig(0.01,62.809409119,-3.042336396,0.018477287,0.001756665) # 99% VaR
a6 <- qnorm(0.01,mean(apple.return),sd(apple.return)) # 99% VaR
print(c(a5,a6))
```

### Summary interpretation
금융자료에서 나오는 수익률은 정규분포와는 거리가 멀다.
하지만 Normal-Inverse Gaussian Distribution을 가정하면 그래프를 통해 알 수 있듯이 더 fitting이 바람직하게 됨을 확인할 수 있다.
따라서 Normal-Inverse Gaussian Distribution을 이용하여 분석하는 것이
더 현명한 방법이라고 할 수 있으며
Value-at-Risk 에서도 알 수 있듯이 정규분포는 위험을 더 과소평가하는 경향이 있으므로 정규분포임을 가정하여 수익률을 분석할 경우 잘못된 해석결과가 나올 수 있으니 조심해야 하겠다.
