Assignment (Due to March. 26th. 2014)
========================================================
200903877 황 성 윤
-------------------------
5개의 기업의 2010년 1월 1일부터 2014년 3월 24일까지의 주식에 대한 고찰.
---------------------------------------------------------------------------

### 1. 데이터 불러들이기 및 수익률에 관한 그래프 그리기

#### 1. Samsung eletronics 
```{r fig.width=13, fig.height=10}
dat.1 <- read.csv("C:/Users/user/Desktop/Sung-yoon.R/Mid-term Exam/Samsung eletronics/samsung_daily.csv",sep=",",header=T)
samsung <- dat.1$Close
par(mfrow=c(1,2))
plot(samsung,type="l",main="Samsung eletronics",xlab="t",ylab="Samsung")
samsung.return <- diff(log(samsung)) 
plot(samsung.return,type="l",main="Samsung returns",xlab="t",ylab="returns")
```
#### Interpretation
삼성전자 주식에 관한 시계열 그래프에서 알 수 있듯이 
중반부에 주식이 급격하게 상승했음을 알 수 있고
비정상 시계열임을 알 수 있다.
그리고 주식의 수익률에 관한 그래프를 통하여
일반적인 주식의 특징이라고 할 수 있는
수익률의 변동성이 변화했을 때 그 변화에 대한
지속기간이 대체적으로 길게 나타나고 있음을 알 수 있다.
#### 2. KT corporation
```{r fig.width=13, fig.height=10}
dat.2 <- read.csv("C:/Users/user/Desktop/Sung-yoon.R/Mid-term Exam/KT Corporation/kt_daily.csv",sep=",",header=T)
kt <- dat.2$Close
par(mfrow=c(1,2))
plot(kt,type="l",main="KT corporation",xlab="t",ylab="KT")
kt.return <- diff(log(kt)) 
plot(kt.return,type="l",main="KT returns",xlab="t",ylab="returns")
```
#### Interpretation
KT corporation 의 주식에 관한 시계열 그래프에서 알 수 있듯이 
최근 5년동안 주식이 하락하는 추세를 보이고 있으며
비정상 시계열임을 알 수 있다.
그리고 중간에 주식이 큰 폭으로 떨어지는 부분이 있다는 것이 
특징이다.
또한 주식의 수익률에 관한 그래프를 통하여
일반적인 주식의 특징이라고 할 수 있는
수익률의 변동성이 변화했을 때 그 변화에 대한
지속기간이 대체적으로 길게 나타나고 있음을 알 수 있다.
#### 3. LG Display Co. Ltd 
```{r fig.width=13, fig.height=10}
dat.3 <- read.csv("C:/Users/user/Desktop/Sung-yoon.R/Mid-term Exam/LG Display Co., Ltd/lg_daily.csv",sep=",",header=T)
lg <- dat.3$Close
par(mfrow=c(1,2))
plot(lg,type="l",main="LG Display Co. Ltd",xlab="t",ylab="LG")
lg.return <- diff(log(lg)) 
plot(lg.return,type="l",main="LG returns",xlab="t",ylab="returns")
```
#### Interpretation
LG Display 주식에 관한 시계열 그래프에서 알 수 있듯이 
중반부 시점에서 주가가 크게 하락하였고 
전반적으로 최근 5년 동안 주가가 하락하는
추세를 보였음을 알 수 있다.
그리고 주식의 수익률에 관한 그래프를 보면
수익률의 변동성에 대한 지속기간이
전반적으로 길게 나타나고 있는 것으로 판단된다.
#### 4. BMW 
```{r fig.width=13, fig.height=10}
dat.4 <- read.csv("C:/Users/user/Desktop/Sung-yoon.R/Mid-term Exam/BMW/BMW_daily.csv",sep=",",header=T)
bmw <- dat.4$Close
par(mfrow=c(1,2))
plot(bmw,type="l",main="BMW",xlab="t",ylab="BMW")
bmw.return <- diff(log(bmw)) 
plot(bmw.return,type="l",main="BMW returns",xlab="t",ylab="returns")
```
#### Interpretation
BMW 주식에 관한 시계열 그래프에서 알 수 있듯이 
전반부 시점에서 주가가 크게 상승하였음을 알 수 있다. 
그리고 주식의 수익률에 관한 그래프를 보면
수익률의 변동성에 대한 지속기간이
전반적으로 길게 나타나고 있는 것으로 판단된다.
#### 5. Apple Inc 
```{r fig.width=13, fig.height=10}
dat.5 <- read.csv("C:/Users/user/Desktop/Sung-yoon.R/Mid-term Exam/Apple Inc/apple_daily.csv",sep=",",header=T)
apple <- dat.5$Close
par(mfrow=c(1,2))
plot(apple,type="l",main="Apple Inc",xlab="t",ylab="Apple")
apple.return <- diff(log(apple)) 
plot(apple.return,type="l",main="Apple returns",xlab="t",ylab="returns")
```
#### Interpretation
Apple Inc 주식에 관한 시계열 그래프에서 알 수 있듯이 
전반적으로 주가가 상승하는 추세를 보였음을 알 수 있으며
중반부와 후반부 시점 중간에 큰 폭으로 상승했다는 것도 
확인할 수 있다.
그리고 주식의 수익률에 관한 그래프를 보면
일반적인 수익률의 경우와 마찬가지로
수익률의 변동성에 대한 지속기간이
전반적으로 길게 나타나고 있는 것으로 판단된다.

### 2. 수익률에 대한 평균, 표준편차, 왜도, 그리고 첨도

#### 1. Samsung eletronics 
```{r}
z <- scale(samsung.return) 
skew.samsung <- mean(z^3) ; kurt.samsung <- mean(z^4)
print(c(mean(samsung.return),sd(samsung.return),skew.samsung,kurt.samsung)) 
```
#### Interpretation
평균 : 0.0004178181, 표준편차 : 0.0176937566,
왜도 : 0.0788363519 > 0 --> 양수인 것으로 보아 오른쪽으로 꼬리가 형성되는 것으로 보임,
첨도 : 4.0592690227 > 3 --> 일반적인 정규분포의 그래프보다 더 뾰족한 형태의 분포를 형성할 것이라고 예상할 수 있음.
#### 2. KT corporation
```{r}
z <- scale(kt.return) 
skew.kt <- mean(z^3) ; kurt.kt <- mean(z^4)
print(c(mean(kt.return),sd(kt.return),skew.kt,kurt.kt)) 
```
#### Interpretation
평균 : -0.000227397, 표준편차 : 0.016546067,
왜도 : -0.164602632 < 0 --> 음수인 것으로 보아 왼쪽으로 꼬리가 형성되는 것으로 보임,
첨도 : 5.589264940 > 3 --> 일반적인 정규분포의 그래프보다 더 뾰족한 형태의 분포를 형성할 것이라고 예상할 수 있음.
#### 3. LG Display Co. Ltd 
```{r}
z <- scale(lg.return) 
skew.lg <- mean(z^3) ; kurt.lg <- mean(z^4)
print(c(mean(lg.return),sd(lg.return),skew.lg,kurt.lg)) 
```
#### Interpretation
평균 : -0.0003830322, 표준편차 : 0.0264105771,
왜도 : -0.0010760994 , 0 --> 음수인 것으로 보아 왼쪽으로 꼬리가 형성되는 것으로 보임,
첨도 : 5.5608465389 > 3 --> 일반적인 정규분포의 첨도인 3보다 크기 때문에 뾰족한 모양의 분포를 형성하고 있는 것으로 보인다.
#### 4. BMW 
```{r}
z <- scale(bmw.return) 
skew.bmw <- mean(z^3) ; kurt.bmw <- mean(z^4)
print(c(mean(bmw.return),sd(bmw.return),skew.bmw,kurt.bmw)) 
```
#### Interpretation
평균 : 0.0009282477, 표준편차 : 0.0193515181,
왜도 : -0.1430340687 < 0 --> 음수인 것으로 보아 왼쪽으로 꼬리가 형성되는 것으로 보임,
첨도 : 4.8958161469 > 3 --> 일반적인 정규분포의 첨도인 3보다 크기 때문에 뾰족한 모양의 분포를 형성하고 있는 것으로 보인다.
#### 5. Apple Inc
```{r}
z <- scale(apple.return) 
skew.apple <- mean(z^3) ; kurt.apple <- mean(z^4)
print(c(mean(apple.return),sd(apple.return),skew.apple,kurt.apple)) 
```
#### Interpretation
평균 : 0.0008606177, 표준편차 : 0.0174216501,
왜도 : -0.3852795005 , 0 --> 음수인 것으로 보아 왼쪽으로 꼬리가 형성되는 것으로 보임,
첨도 : 7.9795077037 > 3 --> 일반적인 정규분포의 첨도인 3보다 크기 때문에 뾰족한 모양의 분포를 형성하고 있는 것으로 보인다.

### 3. 정규성에 대한 고찰

#### 1. Samsung eletronics
```{r fig.width=13, fig.height=10}
par(mfrow=c(1,1))
hist(samsung.return,prob=T,nclass=50)
x <- seq(from=-0.05,to=0.05,by=0.0001)
lines(x,dnorm(x,mean=mean(samsung.return),sd(samsung.return)),col=2) 
```
#### Interpretation
히스토그램의 형태가 정규분포와 비교했을 때 더 뾰족하고 오른쪽에서 꼬리가 형성되고 있으며 더 두꺼움을 알 수 있다. 일반적으로 왼쪽에서 꼬리가 형성되는 경우가 많다는 사실과 비교했을 때 특이한 case라고 할 수 있겠다.
#### 2. KT corporation
```{r fig.width=13, fig.height=10}
par(mfrow=c(1,1))
hist(kt.return,prob=T,nclass=50)
x <- seq(from=-0.05,to=0.05,by=0.0001)
lines(x,dnorm(x,mean=mean(kt.return),sd(kt.return)),col=2) 
```
#### Interpretation
히스토그램의 형태가 정규분포와 비교했을 때 더 뾰족하고 왼쪽에서 꼬리가 형성되고 있으며 더 두꺼움을 알 수 있다. 이는 수익률의 분포가 정규분포와는 거리가 멀다는 것을 뜻한다.
#### 3. LG Display Co. Ltd 
```{r fig.width=13, fig.height=10}
par(mfrow=c(1,1))
hist(lg.return,prob=T,nclass=50)
x <- seq(from=-0.10,to=0.15,by=0.0001)
lines(x,dnorm(x,mean=mean(lg.return),sd(lg.return)),col=2) 
```
#### Interpretation
히스토그램의 형태가 정규분포와 비교했을 때 뾰족하고 왼쪽에서 꼬리가 형성되고 있으며 더 두꺼움을 알 수 있다. 이 사실을 통해 정규성을 가정하는 것에 있어서는 조심해야 할 것으로 보인다.
#### 4. BMW 
```{r fig.width=13, fig.height=10}
par(mfrow=c(1,1))
hist(bmw.return,prob=T,nclass=50)
x <- seq(from=-0.10,to=0.05,by=0.0001)
lines(x,dnorm(x,mean=mean(bmw.return),sd(bmw.return)),col=2) 
```
#### Interpretation
히스토그램의 형태가 정규분포와 비교했을 때 뾰족하고 왼쪽에서 꼬리가 형성되고 있으며 더 두꺼움을 알 수 있다. 차이가 있는 것으로 보아 정규성을 가정하는 것에 있어서는 조심해야 할 것으로 보인다.
#### 5. Apple Inc 
```{r fig.width=13, fig.height=10}
par(mfrow=c(1,1))
hist(apple.return,prob=T,nclass=50)
x <- seq(from=-0.10,to=0.05,by=0.0001)
lines(x,dnorm(x,mean=mean(apple.return),sd(apple.return)),col=2) 
```
#### Interpretation
히스토그램의 형태가 정규분포와 비교했을 때 뾰족하고 왼쪽에서 꼬리가 형성되고 있으며 더 두꺼움을 알 수 있다. 차이가 있는 것으로 보아 정규성을 가정하는 것에 있어서는 무리가 있을 것이라 여겨진다.

### 4. 정규성 검정(Shapiro-Wilk normality test)

#### 1. Samsung eletronics
```{r fig.width=13, fig.height=10}
par(mfrow=c(1,1))
qqnorm(samsung.return)
qqline(samsung.return)
shapiro.test(samsung.return)
```
#### Interpretation
Q-Q plot을 통해서 알 수 있듯이 그래프가 직선과 동떨어지는 부분이 양끝에서 발생하고 있음을 알 수 있고, 검정결과 유의확률이 0.05보다 작은 것으로 보아 데이터가 정규분포를 따른다는 H0를 기각한다. 즉, 수익률이 정규성을 띄고 있다고 말할 수 없다.
#### 2. KT corporation
```{r fig.width=13, fig.height=10}
par(mfrow=c(1,1))
qqnorm(kt.return)
qqline(kt.return)
shapiro.test(kt.return)
```
#### Interpretation
Q-Q plot을 통해서 알 수 있듯이 그래프가 직선과 동떨어지는 부분이 양끝에서 발생하고 있음을 알 수 있고, 검정결과 유의확률이 0.05보다 작은 것으로 보아 데이터가 정규분포를 따른다는 H0를 기각한다. 즉, 수익률이 정규성을 띄고 있다고 말할 수 없다.
#### 3. LG Display Co. Ltd 
```{r fig.width=13, fig.height=10}
par(mfrow=c(1,1))
qqnorm(lg.return)
qqline(lg.return)
shapiro.test(lg.return)
```
#### Interpretation
Q-Q plot을 통해서 알 수 있듯이 그래프가 직선과 동떨어지는 부분이 양끝에서 발생하고 있음을 알 수 있고, 검정결과 유의확률이 0.05보다 매우 작은 것으로 보아 데이터가 정규분포를 따른다는 H0를 기각한다. 즉, 수익률이 정규성을 띄고 있다고 말할 수 없다.
#### 4. BMW 
```{r fig.width=13, fig.height=10}
par(mfrow=c(1,1))
qqnorm(bmw.return)
qqline(bmw.return)
shapiro.test(bmw.return)
```
#### Interpretation
Q-Q plot을 통해서 알 수 있듯이 그래프가 직선과 동떨어지는 부분이 양끝에서 발생하고 있음을 알 수 있고, 검정결과 유의확률이 0.05보다 매우 작은 것으로 보아 데이터가 정규분포를 따른다는 H0를 기각한다. 즉, 수익률이 정규성을 띄고 있다고 말할 수 없다.
#### 5. Apple Inc 
```{r fig.width=13, fig.height=10}
par(mfrow=c(1,1))
qqnorm(apple.return)
qqline(apple.return)
shapiro.test(apple.return)
```
#### Interpretation
Q-Q plot을 통해서 알 수 있듯이 그래프가 직선과 동떨어지는 부분이 양끝에서 발생하고 있음을 알 수 있고, 검정결과 유의확률이 0.05보다 매우 작은 것으로 보아 데이터가 정규분포를 따른다는 H0를 기각한다. 즉, 수익률이 정규성을 띄고 있다고 말할 수 없다.

### 5. 자기상관함수 (Autocorrelation function)

#### 1. Samsung eletronics
```{r fig.width=13, fig.height=10}
par(mfrow=c(2,1))
acf(samsung.return) 
acf(abs(samsung.return))
```
#### Interpretation
수익률에 대한 ACF를 보면 대부분 신뢰구간을 벗어나지 않고 있으므로 이전날의 수익률이 현재의 수익률에 미치는 영향이 거의 없음을 알 수 있다. 하지만 수익률의 절대값에 관한 ACF를 보면 적기는 하지만 신뢰구간을 뚫고 나오는 경우가 종종 있음을 알 수 있다. 그러므로 크지는 않지만 이전날의 수익률의 변화가 현재의 수익률에 변화에 어느 정도 영향력을 행사하고 있음을 알 수 있다.
#### 2. KT corporation
```{r fig.width=13, fig.height=10}
par(mfrow=c(2,1))
acf(kt.return) 
acf(abs(kt.return))
```
#### Interpretation
수익률에 대한 ACF를 보면 대부분 신뢰구간을 벗어나지 않고 있으므로 이전날의 수익률이 현재의 수익률에 미치는 영향이 거의 없음을 알 수 있다. 수익률의 절대값에 대한 ACF 또한 일부 시차를 제외하면 동일한 결과를 보여주는 것으로 보아 이전날의 수익률의 변화 또한 현재의 수익률의 변화에 별다른 영향을 주지 못하고 있는 것으로 해석할 수 있겠다. 하지만 그 이후의 분석결과에 따라 내용이 달라질 수 있으니 유의를 해야 하겠다.
#### 3. LG Display Co. Ltd 
```{r fig.width=13, fig.height=10}
par(mfrow=c(2,1))
acf(lg.return) 
acf(abs(lg.return))
```
#### Interpretation
수익률에 대한 ACF를 보면 대부분 신뢰구간을 벗어나지 않고 있으므로 이전날의 수익률이 현재의 수익률에 미치는 영향력이 크다고 할 수는 없겠다. 그러나 수익률의 절대값에 관한 ACF를 보면 신뢰구간을 뚫고 나오는 경우가 많이 존재하고 있다. 즉, 이전날의 수익률의 변화가 현재의 수익률의 변화에 많은 영향력을 행사하고 있음을 알 수 있다. 그러므로 수익률 자체를 분석하는 것보다 수익률의 변화에 대해서 연구해보는 것이 더 바람직할 것으로 여겨진다.
#### 4. BMW 
```{r fig.width=13, fig.height=10}
par(mfrow=c(2,1))
acf(bmw.return) 
acf(abs(bmw.return))
```
#### Interpretation
수익률에 대한 ACF를 보면 대부분 신뢰구간을 벗어나지 않고 있으므로 이전날의 수익률이 현재의 수익률에 미치는 영향력이 크다고 할 수는 없겠다. 그러나 수익률의 절대값에 대한 ACF에서는 이전날의 수익률의 변화가 현재의 수익률의 변화에 영향을 미치는 것으로 나타나고 있다. 그러므로 수익률 자체를 분석하는 것보다 수익률의 변화에 대해서 연구해보는 것이 더 바람직할 것으로 여겨진다.
#### 5. Apple Inc 
```{r fig.width=13, fig.height=10}
par(mfrow=c(2,1))
acf(apple.return) 
acf(abs(apple.return))
```
#### Interpretation
수익률에 대한 ACF를 보면 대부분 신뢰구간을 벗어나지 않고 있으므로 이전날의 수익률이 현재의 수익률에 미치는 영향력이 크다고 할 수는 없겠다. 수익률의 절대값에 대한 ACF 또한 일부 시차를 제외하면 동일한 결과를 보여주는 것으로 보아 이전날의 수익률의 변화 또한 현재의 수익률의 변화에 별다른 영향을 주지 못하고 있는 것으로 해석할 수 있겠다. 하지만 그 이후의 분석결과에 따라 내용이 달라질 수 있으니 유의를 해야 하겠다.